行　政　法　院　判　決　　　　　　　　　　　　　　八十七年度判字第二二五號
　　原　　　告　壬瑩有限公司
　　代　表　人　甲○○
　　被　　　告　臺北市稅捐稽徵處
右當事人間因營業稅事件，原告不服財政部中華民國八十六年九月十二日台財訴第0
00000000號再訴願決定，提起行政訴訟，本院判決如左︰
　　主  文
原告之訴駁回。
　　事  實
緣原告於民國八十一年十一、十二月銷售額計新台幣（以下同）一、一六○、八五八
元，稅額五八、○四三元，逾規定期限三十日未申報銷售額或統一發票明細表，亦未
按應納稅額繳納營業稅；另出具與聞進貿易有限公司等兩筆進貨退出或折讓證明單，
金額計六五、一四二元，稅額三、二五七元，未於發生進貨退出或折讓之當期進項稅
額中申報扣減，案經被告所屬南港分處查獲，核定應補徵營業稅六一、三○○元（原
告於八十四年八月五日補繳二九、一七三元），並按所漏稅額五八、○四三元（未依
規定申報銷售額部分）科處七倍罰鍰計四○六、三○○元（計至百元止），及按其虛
報進項稅額三、二五七元（進貨退出或折讓未申報扣減進項稅額部分）科處五倍罰鍰
計一六、二○○元（計至百元止），合計科處罰鍰四二二、五○○元。原告不服，申
請復查；案經被告八十四年十二月二十八日北市稽法（乙）字第一○七六九一號復查
決定：「原處分按原告虛報進項稅額科處五倍罰鍰，金額計一六、二○○元部分本諸
職權予以撤銷，其餘復查駁回。」，原告仍表不服，提起訴願，案經台北市政府八十
五年七月九日府訴字第八五○三四九六五號訴願決定：「原處分關於按所漏稅額處
七倍罰鍰部分撤銷，改按所漏稅額處五倍罰鍰。其餘訴願駁回。」原告提起再訴願，
再訴願決定將「訴願決定關於違反營業稅法科處罰鍰部撤銷，由原處分機關重為處分
。其餘再訴願駁回。」原告對再訴願駁回部分提起行政訴訟，茲摘兩造訴辯意旨如
次：
原告起訴意旨略謂︰一、按營業稅法第三十五條第一項規定：「營業人除本法另有規
定外，不論有無銷售額，應以每二月一期，於次期開始十五日內，填具規定格式之申
報書，檢附退抵稅款及其他有關文件，向主管稽徵機關申報銷售額、應納或溢付營業
稅額。其有應納營業稅額者，應先向公庫繳納後，檢同繳納收據一併申報。」又同法
修正後第五十一條規定：「納稅義務人，有左列情形之一者，除追繳稅款外，按所漏
稅額處一倍至十倍罰款，並得停止其營業．．．一．．．二逾規定期限三十日未申報
銷售額或統一發票明細表，有未按應納稅額繳納營業稅者，三．．．四．．．五．．
．。」二、原告於八十四年八月五日已繳交營業稅二九、一七三元，滯納金四、三七
五元，利息六、三二五元，如有扣抵稅額應予扣抵，其扣抵後無應納稅額，則無處罰
可言，若扣抵後尚有差額，應就差額科處罰鍰，方為適法。綜上所陳理由，本件原處
分，認事用法均有違誤。敬請判決將原決定及原處分均予撤銷等語。
被告答辯意旨略謂︰一、按營業稅法第三十五條第一項規定：「營業人除本法另有規
定外，不論有無銷售額，應以每二月為一期，於次期開始十五日內，填具規定格式之
申報書，檢附退抵稅款及其他有關文件，向主管稽徵機關申報銷售額、應納或溢付營
業稅額。其有應納營業稅額者，應先向公庫繳納後，檢同繳納收據一併申報。」第四
十三條第一項第一款規定：「營業人有左列情形之一者，主管稽徵機關得依照查得之
資料，核定其銷售額及應納稅額並補徵之：一、逾規定申報限期三十日，尚未申報銷
售額者。」二、卷查如事實欄所違章事實，有財政部財稅資料中心八十二年四月十
五日列印產出八十一年十一月至十二月份之「營業人進銷項憑證交查異常查核清單」
及本處南港分處八十二年六月十一日北市稽南一字第○九六○六號函影本附卷可稽，
且為原告所不爭執，本件違章事證明確，洵堪認定，從而本處原核定應補徵營業稅六
一、三○○元，並無不合，敬請續予維持。至原告主張有留抵稅額應先扣抵，若扣抵
後尚有差額，應就其差額科處罰鍰乙節，因本案係逾期未申報，而非虛報進項稅額，
自無留抵稅額扣抵問題，併予陳明。綜上論結，原告之訴應認為無理由，請判決駁回
原告之訴等語。
　　理  由
按「營業人除本法另有規定外，不論有無銷售額，應以每二月為一期，於次期開始十
五日內，填具規定格式之申報書，檢附退抵稅款及其他有關文件，向主管稽徵機關申
報銷售額、應納或溢付營業稅額。其有應納營業稅額者，應先向公庫繳納後，檢同繳
納收據一併申報。」「營業人有左列情形之一者，主管稽徵機關得依照查得之資料，
核定其銷售額及應納稅額並補徵之：一逾規定申報限期三十日，尚未申報銷售額者。
」分別為行為時營業稅法第三十五條第一項、第四十三條第一項第一款所明定。本件
原告八十一年十一月及十二月銷售額計一、一六○、八五八元，稅額計五八、○四三
元，逾規定期限三十日未申報銷售額或統一發票明細表，亦未按應納稅額繳納營業稅
；另出具與聞進貿易有限公司等兩筆進貨退出或折讓證明單，金額計六五、一四二元
，稅額三、二五七元，未於發生進貨退出或折讓當期申報並扣減進項稅額，案經被告
所屬南港分處查獲，核定補徵營業稅六一、三○○元。原告申經復查結果，未獲變更
，乃循序提起行政訴訟，主張：原告於八十四年八月五日已繳交營業稅二九、一七三
元，滯納金四、三七五元，利息六、三二五元，如有扣抵稅額應予扣抵，其扣抵後無
應納稅額，則無處罰可言，若扣抵後尚有差額，應就差額科處罰鍰，方為適法云云。
查原告前開違章事實，有「營業人進銷項憑證交查異常查核清單」及被告所屬南港分
處八十二年六月十一日北市稽南一字第○九六○六號函影本附原案可稽，且為原告所
不爭執，本件違章事證明確，洵堪認定。從而原核定補徵營業稅六一、三○○元，並
無違誤。又本案係逾期未申報，而非虛報進項稅額，自無留抵稅額扣抵問題，所訴核
不足採。從而，被告所為補徵營業稅部分之處分，及一再訴願決定遞予維持，於法均
無違誤。原告起訴意旨，難謂有理由，應予駁回。
據上論結，本件原告之訴為無理由，爰依行政訴訟法第二十六條後段判決如主文。
中    華    民    國     八十七      年      二      月      十九       日
                    行 政 法 院 第 二 庭
                                審 判 長 評  事      黃  綠  星
                                         評  事      廖  政  雄
                                         評  事      徐  樹  海
                                         評  事      彭  鳳  至
                                         評  事      黃  合  文
右  正  本  證  明  與  原  本  無  異
                                         法院書記官  王  福  瀛
中    華    民    國     八十七      年      二      月      二十       日
